【裁判字號】    98,上訴,1145
【裁判日期】    980331
【裁判案由】    毒品危害防制條例
【裁判全文】
臺灣高等法院刑事判決                98年度上訴字第1145號
上  訴  人  臺灣臺北地方法院檢察署檢察官
被      告  甲○○
上列上訴人因被告毒品危害防制條例案件，不服臺灣臺北地方法
院97年度訴字第2398號，中華民國98年2月20日第一審判決（起
訴案號：臺灣臺北地方法院檢察署97年度毒偵字第3614號），提
起上訴，本院判決如下：
    主  文
上訴駁回。
    事實及理由
一、本案經本院審理結果，認第一審以被告甲○○等犯毒品危害
    防制條例第10條第1項之罪，判處有期徒刑5月，並諭知易科
    罰金折算之標準為1000元折算1日，扣案第一級毒品海洛因
    （淨重1.67公克）沒收銷燬之，注射針筒壹支，沒收。核其
    認事用法及量刑均無不當，應予維持，並引用第一審判決書
    記載之事實、證據及理由（如附件）。
二、檢察官上訴意旨略以：被告前曾因施用第一級毒品經判處有
    期徒刑8月，縱認被告本件有自首之適用，原審量處被告有
    期徒刑5月，顯有過輕云云。
三、惟查，被告前固曾因施用第一級毒品經判處有期徒刑8月，
    此固亦前案紀錄表在卷可查，惟查被告該案並無如本案同有
    累犯加重及自首減輕之情形，此亦有臺灣板橋地方法院95年
    訴緝字第208號、本院95年上訴字第4747號判決影本在卷可
    考，是該案之加重、減輕條件，顯異於本案，該案之量刑本
    非得遽為本案之參考；另按累犯之加重得加重本刑至二分之
    一，有期徒刑減輕者，減輕其刑至二分之一，刑法第47條第
    1項、第66條前段分別定有明文。足見立法者就刑之加重、
    減輕，除給予司法者一定之範圍外，並無其他之限制，在該
    範圍內為加重、減輕均不得謂為違法。另原審於量刑時已審
    酌被告品行、一再施用毒品，自戕身心，復無法戒絕，惟其
    犯罪後坦承犯行，所為係戕害個人身體健康，及其犯罪之動
    機、目的、手段、智識程度、生活狀況等一切情狀，業據原
    判決明確記載於理由欄內，本院認原判決所量處之刑度，並
    無失諸過輕之情形。檢察官上訴意旨，徒憑一己主觀之認知
    ，任以原審量刑過輕云云，任意指摘原判決不當，求予撤銷
    改判，為無理由，應予駁回。
據上論結，應依刑事訴訟法第373條、第368條，判決如主文。
本案經檢察官黃全祿到庭執行職務。
中    華    民    國    98    年    3     月    31    日
                  刑事第二十庭審判長法  官  楊貴雄
                                    法  官  高愈杰
                                    法  官  林銓正
以上正本證明與原本無異。
如不服本判決，應於收受送達後10日內向本院提出上訴書狀，其
未敘述上訴之理由者並得於提起上訴後10日內向本院補提理由書
（均須按他造當事人之人數附繕本）「切勿逕送上級法院」。
                                    書記官  張淨
中    華    民    國    98    年    4     月    1     日


司法院資訊處製作；財團法人民間司法改革基金會備份。
